【裁判字號】    95,抗,16
【裁判日期】    950214
【裁判案由】    拍賣抵押物
【裁判全文】
臺灣高雄地方法院民事裁定                95年度抗字第16號
抗  告  人  乙○○
相  對  人  國泰世華商業銀行股份有限公司
法定代理人  甲○○
上列抗告人因與相對人間拍賣抵押物事件，對於中華民國94年12
月30日本院94年度拍字第2366號所為裁定，提起抗告，裁定如下
：
    主  文
抗告駁回。
抗告程序費用新台幣壹仟元由抗告人負擔。
    理  由
一、按民法第873 條第1 項規定，抵押權人於債權已屆清償期而
    未受清償者，得聲請法院拍賣抵押物，就其賣得價金而受清
    償，是抵押權人依此規定聲請拍賣抵押物，係屬非訟事件，
    法院所為准駁之裁定，無確定實體法上法律關係存否之性質
    ，於債權及抵押權之存否，亦無既判力。故祗須其抵押權已
    經依法登記，且抵押債權已屆清償期而未受清償，法院即應
    為准許拍賣抵押物之裁定。至於實體上法律關係有爭執之人
    ，為求保護其權利，應另提起訴訟，以求解決。
二、本件相對人主張對於抗告人有原裁定所載之債權，並以原裁
    定主文所示之不動產設定抵押權，且經依法登記，該債權因
    抗告人未按期繳款，依約已全部屆清償期，而未受清償，有
    相對人提出之他項權利證明書、土地建築物抵押權設定契約
    書、土地暨建物登記謄本、貸款契約書、相對人民國94年11
    月28日催告函等影本附卷可證，原法院據以准許相對人拍賣
    抵押物之聲請，即無不當。
三、抗告意旨雖稱：抗告人於94年9 月30日尚有繳款2 筆，金額
    分別為新台幣（下同）1 萬3,312 元、7,304 元，經繳交上
    開款項後，債權餘額僅187 萬6,995 元，相對人稱其僅攤還
    10萬9,261 元，尚欠本金189 萬739 元，係屬有誤，故本件
    抵押權所擔保之債權尚有糾葛等語。然依抗告人前揭所敘，
    其於94年9 月後即未續予繳納分期款，則相對人依雙方借貸
    契約，視同借款全部到期，並聲請拍賣抵押物，依首開說明
    ，並無不合；至抗告人如就上開債權餘額之實體事項有所爭
    執，應另行起訴，以求解決，茲其提起抗告，請求廢棄原裁
    定，不能謂有理由。
四、據上論結，本件抗告為無理由，依非訟事件法第46條、第21
    條第2 項、第24條第1 項，民事訴訟法第495 條之1 第1項
    、第449 條第1 項、第78條，裁定如主文。
中    華    民    國    95    年    2     月    14    日
            民事第一庭  審判長法  官   甯  馨
                              法  官   莊珮君
                              法  官   曾鴻文
以上正本證明與原本無異。
如不服本裁定應於送達後10日內向本院提出再抗告狀，並繳納再
抗告費新台幣1000元。再為抗告應以適用法規顯有錯誤為理由，
並經本院之許可，該許可以原裁定所涉及之法律見解具有原則上
重要性者為限，並委任律師為代理人。
抗告人之配偶、三親等內之血親、二親等內之姻親，或抗告人為
法人、中央或地方機關時，其所屬專任人員具有律師資格並經法
院認適當者，亦得為第三審代理人。
前項情形應於提起再抗告或委任時釋明之。
中    華    民    國    95    年    2     月    14    日
                              書記官  林麗文


司法院資訊處製作；財團法人民間司法改革基金會備份。
